臺灣板橋地方法院刑事判決　　　　　　　　　　　　九十一年度易字第三一八六號
　　公　訴　人　臺灣板橋地方法院檢察署檢察官
　　被　　　告　甲○○　男二十.
右列被告因毒品危害防制條例案件，經檢察官提起公訴（九十一年度毒偵字第一七二
三號、一八八五號、三五一五號），本院判決如左：
    主  文
甲○○連續施用第二級毒品，累犯，處有期徒刑玖月；安非他命伍包（驗餘合計淨重
貳點柒玖公克）、安非他命肆包（驗餘合計淨重貳點陸公克），均沒收銷燬之；吸食
器壹組、奶嘴吸食器壹個、玻璃球吸食器壹個、橡皮管貳條，均沒收。
    事  實
一、甲○○前於民國八十三年間因犯竊盜等罪，經台灣台北地方法院以八十三年度訴
    字第一六二一號判處應執行有期徒刑一年四月（違反麻醉藥品管理條例部分判處
    有期徒刑七月，竊盜部分判處有期徒刑十月）並確定；又因於八十三年間因違反
    麻醉藥品管理條例案件，經台灣台北地方法院以八十三年度易字第四五八五號判
    處有期徒刑七月，並確定；嗣經同院以八十三年度聲字第八九一號裁定定應執行
    刑為有期徒刑一年八月確定；入監執行後，於八十四年八月三日縮短刑期假釋出
    監（原縮刑期滿日為八十五年三月二十三日）。甲○○又於八十五年三月假釋期
    間，因另違反麻醉藥品管理條例案件，於八十五年六月十一日經台灣士林地方法
    院以八十五年度易字第八八三號判處有期徒刑八月，同年七月十九日確定；又於
    八十五年間因違反藥事法案件，於八十六年二月二十日經台灣高等法院以八十五
    年度上訴字第三八九八號判處有期徒刑一年，八十六年五月十二日確定（嗣上開
    二罪定應執行刑為有期徒刑一年五月）；又經撤銷前開假釋，應執行殘刑有期徒
    刑一年一月二十九日，嗣於九十年八月十一日縮短刑期執行完畢。其又曾於八十
    八年六月間因施用毒品案件，經臺灣板橋地方法院檢察署檢察官聲請本院以八十
    八年度毒聲字第三九四一號裁定令入戒治處所施以強制戒治一年，於強制戒治滿
    三月後，於八十九年六月二十八日戒治期滿，經台灣板橋地方法院檢察署檢察官
    於八十九年八月十一日以八十九年度戒毒偵字第五二七號為不起訴處分確定。詎
    其猶不知悔改，於前開不起訴處分後五年內，基於施用第二級毒品安非他命之概
    括犯意，自九十年十一月初某日起至九十一年五月五日晚上九時許，在台北縣三
    重市○○路五十八之一號五樓及臺北市○○區○○街二三二巷十一號三樓等處，
    以將安非他命置入吸食器內用火燒烤使生煙燻，再將之吸入體內之方式，連續施
    用第二級毒品安非他命多次（約一天施用二、三次）。嗣於(1)九十年十一月四日
    六時二十分許，在臺北市○○路與永吉路口，為警查獲【並扣得第三級毒品Ｋ他
    命一罐（驗餘淨重０．一九公克）】；(2)九十一年二月一日二十時許，在臺北市
    信義區○○街二三二巷十一號三樓門口，為警查獲，並先在甲○○右褲口袋扣得
    安非他命一包，再於上址內臥室扣得安非他命四包，共計安非他命五包（驗餘合
    計淨重二．七九公克），及其所有供施用第二級毒品安非他命所用之吸食器一組
    ；(3)九十一年五月五日二十三時許，在臺北縣三重市○○路五十八之一號五樓頂
    ，為警查獲，並扣得第二級毒品安非他命四包（驗餘合計淨重二．六公克），及
    其所有供施用第二級毒品安非他命所用之奶嘴吸食器一個、玻璃球吸食器一個、
    橡皮管二條。嗣甲○○於九十一年五月六日經本院以九十一年度毒聲字第一四九
    二號裁定令入戒治處所施以強制戒治一年，現在臺灣台北戒治所強制戒治中。
二、案經臺北市政府警察局、台北市政府警察局信義分局報請台灣台北地方法院檢察
    署，經該署檢察官呈請台灣高等法院檢察署令轉台灣板橋地方法院檢察署檢察官
    ，及臺北市政府警察局南港分局報請台灣板橋地方法院檢察署檢察官偵查起訴。
    理  由
一、認定犯罪事實所憑之證據及理由
  (一)右揭事實，業據被告甲○○坦承不諱。
  (二)被告於事實欄一、(1)、(2)、(3)所示時地為警查獲後所採集之尿液經檢驗結果，均
    有安非他命陽性反應。此有台北市立療養院煙毒尿液檢驗報告書二份、臺灣尖端
    先進生技醫藥股份有限公司濫用藥物尿液檢驗報告一份在卷可憑。
  (三)另有如事實欄一、(2)、(3)所示時地扣案之毒品可證。且其中事實欄一、(2)所示時
    地扣案之白色粉末五包（驗餘合計淨重二．七九公克），經台北市政府警察局檢
    驗結果，確認含有甲基安非他命成分，有該局九十一年八月十五日北市鑑毒字第
    四八０號鑑驗通知書一份在卷足參；其中事實欄一、(3)所示時地扣案之白色粉末
    四包（驗餘合計淨重二．六公克），經臺北市政府警察局南港分局以聯勤二０四
    廠製造之煙毒品檢驗Ａ包試劑初步檢驗結果，亦呈安非他命反應，此亦有該局毒
    品初步鑑驗報告單一紙在卷足憑。
  (四)關於被告曾於八十八年六月間因施用毒品案件，經臺灣板橋地方法院檢察署檢察
    官聲請本院以八十八年度毒聲字第三九四一號裁定令入戒治處所施以強制戒治一
    年，於強制戒治滿三月後，於八十九年六月二十八日戒治期滿，經台灣板橋地方
    法院檢察署檢察官於八十九年八月十一日以八十九年度戒毒偵字第五二七號為不
    起訴處分確定乙節，及被告嗣經臺灣板橋地方法院檢察署檢察官聲請本院於九十
    一年五月六日以九十一年度毒聲字第一四九二號裁定令入戒治處所施以強制戒治
    一年，現在臺灣台北戒治所強制戒治中等情，亦有台灣板橋地方法院檢察署八十
    九年度戒毒偵字第五二七號為不起訴處分書、本院九十一年度毒聲字第一四九二
    號裁定、臺灣高等法院被告全國前案紀錄表、臺灣高等法院檢察署刑案紀錄簡覆
    表、全國施用毒品案件紀錄表、受觀察勒戒人毒品及前科紀錄簡列表各一份在卷
    可參。
  (五)綜上查證，被告前因施用毒品之犯行既經戒治期滿由檢察官予以處分不起訴後，
    復於五年內再行施用第二級毒品之事證明確，自應依法論科。
二、論罪科刑之理由
  (一)核被告甲○○所為，係犯毒品危害防制條例第十條第二項之施用第二級毒品罪。
  (二)被告多次持有安非他命之低度行為，應分別為其多次施用第二級毒品安非他命之
    高度行為所吸收，均不另論持有第二級毒品罪。
  (三)被告先後多次施用第二級毒品之行為，時間緊接，犯罪構成要件相同，顯係基於
    概括之犯意而為，應依連續犯之規定論以一罪，並加重其刑。
  (四)被告有事實欄所載之犯罪科刑執行情形，有臺灣高等法院檢察署刑案紀錄簡覆表
    、臺灣高等法院被告全國前案紀錄表在卷可稽，其受有期徒刑之執行完畢後，五
    年以內再犯有期徒刑以上之本罪，為累犯，應依法遞予加重其刑。
  (五)爰審酌被告連續多次施用第二級毒品之犯罪動機、目的、犯罪之方法，以及被告
    前已因施用毒品而經裁定強制戒治期滿，竟於檢察官予以處分不起訴後五年內，
    再行施用第二級毒品，足見其殊乏悔意，惟亦考量其於犯罪後於本院審理中坦承
    犯行之態度等一切情狀，量處如主文所示之刑。
  (六)扣案之安非他命五包（驗餘合計淨重二．七九公克），安非他命四包（驗餘合計
    淨重二．六公克），均為第二級毒品，均應依同條例第十八條第一項前段，沒收
    銷燬之。扣案之吸食器一組、奶嘴吸食器一個、玻璃球吸食器一個、橡皮管二條
    ，均為被告所有供施用第二級毒品安非他命所用之物，業據被告供明在卷，均應
    依刑法第三十八條第一項第二款之規定，宣告沒收。
  (七)至於前述事實欄一、(1)所示時地扣案之白色粉末一罐（驗餘淨重０．一九公克）
    ，經送法務部調查局鑑定結果，認含有第三級毒品Ｋ他命（ＫＥＴＡＭＩＮＥ）
    成分，有該局九十一年三月一日調科壹字第０二０００五一八七號鑑定通知書一
    份在卷足參，顯與被告所犯本案施用第二級毒品安非他命無涉，故不予宣告沒收
    。
三、適用之法律
  (一)刑事訴訟法第二百九十九條第一項前段。
  (二)毒品危害防制條例第十條第二項、第十八條第一項前段。
  (三)刑法第十一條前段、第五十六條、第四十七條、第三十八條第一項第二款。
四、被告於本院審理中坦承其自九十一年二月二日起至同年五月五日止，以將海洛因
    摻入香煙內吸食之方式，連續施用第一級毒品海洛因多次（約一天施用一次）等
    情，並有如事實欄一、(3)所示時地扣案之第一級毒品海洛因一包（驗餘淨重０．
    一三公克）可資佐證（參卷附法務部調查局九十一年六月六日調科壹字第０六０
    ００六二四九號鑑定通知書），被告此部分所涉施用第一級毒品之犯行，未據檢
    察官起訴，宜由檢察官另為適當之處理，特此敘明。
本案經檢察官朱學瑛到庭執行職務。
中      華      民      國    九十一    年     十二      月     十六    日
                              臺灣板橋地方法院刑事第四庭
                                  法  官    劉  大  衛
右正本證明與原本無異。
如不服本判決，應於判決送達後十日內向本院提出上訴狀 (應附繕本) ，上訴於
臺灣高等法院。
                                  書記官    黃  美  雲
中      華      民      國    九十一    年     十二      月     十六    日
附錄本案論罪科刑法條全文
毒品危害防制條例第十條
施用第一級毒品者，處六月以上五年以下有期徒刑。
施用第二級毒品者，處三年以下有期徒刑。
